臺灣高等法院刑事裁定
109年度聲字第2464號
聲  請  人  臺灣高等檢察署檢察官
受  刑  人  
即  被  告  詹明峯





上列聲請人因受刑人數罪併罰有二裁判以上，聲請定其應執行之
刑（聲請案號：臺灣高等檢察署109年度執聲字第1132號），本
院裁定如下：
    主  文
詹明峯犯如附表所示各罪所處之刑，應執行有期徒刑肆年。
    理  由
一、聲請意旨略以：上列受刑人即被告詹明峯（下稱受刑人）因
    竊盜等數罪，先後經判決確定如附表，應依刑法第53條、第
    51條第5款規定，定其應執行之刑，爰依刑事訴訟法第477條
    第1項聲請裁定等語。
二、按裁判確定前犯數罪者，併合處罰之，但得易科罰金之罪與
    不得易科罰金之罪，不在此限；前項但書情形，受刑人請求
    檢察官聲請定應執行刑者，依第51條規定定之；數罪併罰，
    有二裁判以上，依第51條之規定，定其應執行之刑；數罪併
    罰，分別宣告其罪之刑，宣告多數有期徒刑者，於各刑中之
    最長期以上，各刑合併之刑期以下，定其刑期，但不得逾30
    年，刑法第50條第1項但書第1款、第2項、第53條及第51條
    第5款定有明文。準此，如受刑人所犯之數罪中有原得易科
    罰金之罪者，因與他罪合併定執行刑，於裁判前所犯數罪兼
    有得易科罰金、不得易科罰金之罪混合時，應繫乎受刑人之
    請求與否，而非不問其利益與意願，一律併合處罰之。又按
    數罪併罰中之一罪，依刑法規定得易科罰金，若因與不得易
    科之他罪併合處罰結果而不得易科罰金時，原所易科部分所
    處之刑，自亦無庸為易科折算標準之記載，此經司法院大法
    官會議釋字第144號解釋甚明。另按法律上屬於自由裁量之
    事項，有其外部性界限及內部性界限，並非概無拘束，依據
    法律之具體規定，法院應在其範圍選擇為適當之裁判者，為
    外部性界限；而法院為裁判時，應考量法律之目的，及法律
    秩序之理念所在者，為內部性界限；法院為裁判時，二者均
    不得有所踰越。在數罪併罰，有二裁判以上，定其應執行之
    刑時，固屬於法院自由裁量之事項，然仍應受前揭外部性界
    限及內部性界限之拘束（最高法院94年度台非字第233號判
    決意旨參照）；而刑事訴訟法第370條第2項規定：「前項所
    稱刑，指宣告刑及數罪併罰所定應執行之刑。」已針對第二
    審上訴案件之定應執行之刑，明定有不利益變更禁止原則之
    適用，而分屬不同案件之數罪併罰，倘一裁判宣告數罪之刑
    ，曾經定其執行刑，再與其他裁判宣告之刑定其執行刑時，
    在法理上亦應同受此原則之拘束，亦即另定之執行刑，其裁
    量所定之刑期，不得較重於前定之執行刑加計後裁判宣告之
    刑之總和（最高法院103年度第14次刑事庭會議決議可供參
    考）。
三、經查，受刑人犯竊盜等數罪，分別經臺灣桃園地方法院及本
    院判處如附表編號1至19所示之刑，均經確定在案，此有上
    開各判決、本院被告前案紀錄表存卷可佐（原聲請書附表編
    號6所示之罪之犯罪時間誤載為民國105年9月21日，編號10
    、11所示之罪之犯罪時間均誤載為106年6月16日，編號18所
    示之罪之偵察機關案號誤載為桃園地方檢察署107年度偵字
    第6984號，均更正如下）。又上開如附表所示之數罪，其中
    有得易科罰金之罪（附表編號1至15、18、19）與不得易科
    罰金之罪（附表編號16、17），固合於刑法第50條第1項但
    書第1款之規定，惟受刑人已於109年5月25日之「臺灣桃園
    地方檢察署依102年1月23日修正之刑法第50條調查受刑人是
    否聲請定應執行刑調查表」及刑事聲請狀上親自簽名捺印同
    意聲請定刑，有上開調查表及刑事聲請狀附卷可參，則本件
    自應依刑法第50條第2項之規定，依同法第51條規定定其應
    執行刑。茲檢察官向最後事實審之本院聲請定其應執行之刑
    ，本院審核認其聲請於法尚無不合，並審酌受刑人如附表各
    罪所示刑度之外部限制（總刑期為有期徒刑5年11月）、附
    表編號2至14、16與17所示之罪前曾經定應執行刑之寬減程
    度（詳附表），故應於有期徒刑4年9月以下定其應執行之刑
    ，考量受刑人所犯附表編號1至6、12至14、18、19所示之罪
    均為竊盜罪（附表編號4為侵入住居竊盜罪）、附表編號7至
    11、15所示之罪均為施用第二級毒品罪、附表編號16、17所
    示之罪均為搶奪罪，其犯罪類型、行為態樣、動機各相類，
    責任非難重複程度較高，然受刑人不斷為同種類之犯罪，除
    不思戒絕毒癮，多次施用第二級毒品以自戕，又多次竊盜及
    以借手機為由搶奪他人之手機，嚴重缺乏對他人財產權之尊
    重，更對社會治安造成重大危害，是為附表所示各罪之整體
    非難評價後，貫徹前揭刑法量刑公平正義理念之內部限制，
    定其應執行之刑如主文所示。
四、據上論斷，應依刑事訴訟法第477條第1項，刑法第53條、第
    51條第5款，裁定如主文。
中　　華　　民　　國　　109 　年　　6 　　月　　30　　日
                  刑事第八庭  審判長法　官  陳世宗
                                    法　官  周明鴻
                                    法　官  吳勇毅
以上正本證明與原本無異。
如不服本裁定，應於收受送達後五日內向本院提出抗告狀。
                                    書記官  許家慧
中　　華　　民　　國　　109 　年　　6 　　月　　30　　日
附表：
　　　
編號  1 2 3 罪名  竊盜罪   宣告刑  有期徒刑4月 有期徒刑3月 有期徒刑3月 犯罪日期  106/06/14 106/05/09- 106/05/10 105/09/01 偵查（自訴）機關年度案號  桃園地檢106年度速偵字第2879號 桃園地檢106年度速偵字第2567號 桃園地檢105年度偵字第21544號等 最後事實審 法院 桃園地院 桃園地院 桃園地院  案號 106年度桃簡字第1283號 106年度桃簡字第1199號 106年度易字第173號  判決日期 106/08/31 106/08/03 106/09/08 確定判決 法院 桃園地院 桃園地院 桃園地院  案號 106年度桃簡字第1283號 106年度桃簡字第1199號 106年度易字第173號  判決確定日期 106/10/02 106/10/23 106/12/14 是否為得易科罰金之案件  是 是  是  備註  桃園地檢106年度執字第15689號 桃園地檢106年度執字第16780號   桃園地檢107年度執字第1436號     編號3、4前經桃園地院以106年度易字第173號判決定應執行有期徒刑6月    編號2至14前經桃園地院以107年度聲字第1902號裁定定應執行有期徒刑2年2月  

編號  4 5 6 罪名  加重竊盜罪 竊盜罪  宣告刑  有期徒刑4月 有期徒刑3月 有期徒刑3月 犯罪日期  105/09/04 105/09/21 105/11/27 偵查（自訴）機關年度案號  桃園地檢105年度偵字第21544號等 桃園地檢105年度偵字第23988號等 桃園地檢105年度偵字第23988號等 最後事實審 法院 桃園地院 桃園地院 桃園地院  案號 106年度易字第173號 105年度易字第1632號 105年度易字第1632號  判決日期 106/09/08 106/09/12 106/09/12 確定判決 法院 桃園地院 桃園地院 桃園地院  案號 106年度易字第173號 105年度易字第1632號 105年度易字第1632號  判決確定日期 106/12/14 106/12/25 106/12/25 是否為得易科罰金之案件  是  是  是  備註  桃園地檢107年度執字第1436號 桃園地檢107年度執字第1323號 桃園地檢107年度執字第1323號   編號3、4前經桃園地院以106年度易字第173號判決定應執行有期徒刑6月 編號5、6前經桃園地院以105年度易字第1632號判決定應執行有期徒刑4月    編號2至14前經桃園地院以107年度聲字第1902號裁定定應執行有期徒刑2年2月   

編號  7 8 9 罪名  施用第二級毒品罪   宣告刑  有期徒刑3月 有期徒刑3月 有期徒刑3月 犯罪日期  106/06/23 106/07/15 106/06/16 偵查（自訴）機關年度案號  桃園地檢106年度毒偵字第3931號 桃園地檢106年度毒偵字第4547號 桃園地檢106年度毒偵字第5354號等 最後事實審 法院 桃園地院 桃園地院 桃園地院  案號 106年度桃簡字第1520號 106年度桃簡字第1562號 106年度桃簡字第2222號  判決日期 106/12/13 106/08/31 106/12/22 確定判決 法院 桃園地院 桃園地院 桃園地院  案號 106年度桃簡字第1520號 106年度桃簡字第1562號 106年度桃簡字第2222號  判決確定日期 107/01/08 107/01/08 107/01/15 是否為得易科罰金之案件  是 是  是  備註  桃園地檢107年度執字第2793號 桃園地檢107年度執字第2677號 桃園地檢107年度執字第2554號     編號9至11前經桃園地院以106年度桃簡字第2222號判決定應執行有期徒刑7月   編號2至14前經桃園地院以107年度聲字第1902號裁定定應執行有期徒刑2年2月   

編號  10 11 12 罪名  施用第二級毒品罪  竊盜罪 宣告刑  有期徒刑3月 有期徒刑3月 有期徒刑3月 犯罪日期  106/08/11 106/08/15 106/06/23 偵查（自訴）機關年度案號  桃園地檢106年度毒偵字第5354號等 桃園地檢106年度毒偵字第5354號等 桃園地檢106年度偵字第16401號 最後事實審 法院 桃園地院 桃園地院 桃園地院  案號 106年度桃簡字第2222號 106年度桃簡字第2222號 106年度桃簡字第1387號  判決日期 106/12/22 106/12/22 106/08/01 確定判決 法院 桃園地院 桃園地院 桃園地院  案號 106年度桃簡字第2222號 106年度桃簡字第2222號 106年度桃簡字第1387號  判決確定日期 107/01/15 107/01/15 107/01/22 是否為得易科罰金之案件  是  是  是  備註  桃園地檢107年度執字第2554號 桃園地檢107年度執字第2554號 桃園地檢107年度執字第2909號   編號9至11前經桃園地院以106年度桃簡字第2222號判決定應執行有期徒刑7月     編號2至14前經桃園地院以107年度聲字第1902號裁定定應執行有期徒刑2年2月   


編號  13 14 15 罪名  竊盜罪  施用第二級毒品罪 宣告刑  有期徒刑3月 有期徒刑3月 有期徒刑5月 犯罪日期  106/05/19 106/07/06 106/09/27 偵查（自訴）機關年度案號  桃園地檢106年度偵緝字第2043號等 桃園地檢106年度偵緝字第2043號等 桃園地檢106年度毒偵字第7595號 最後事實審 法院 桃園地院 桃園地院 桃園地院  案號 106年度桃簡字第2110號 106年度桃簡字第2110號 107年度桃簡字第228號  判決日期 107/02/27 107/02/27 107/03/16 確定判決 法院 桃園地院 桃園地院 桃園地院  案號 106年度桃簡字第2110號 106年度桃簡字第2110號 107年度桃簡字第228號  判決確定日期 107/03/26 107/03/26 107/04/09 是否為得易科罰金之案件  是 是 是  備註  桃園地檢017年度執字第6098號 桃園地檢017年度執字第6098號 桃園地檢107年度執字第6929號   編號13、14前經桃園地院以106年度桃簡字第2110號判決定應執行有期徒刑5月     編號2至14前經桃園地院以107年度聲字第1902號裁定定應執行有期徒刑2年2月   


編號  16 17 18 罪名  搶奪罪  竊盜罪 宣告刑  有期徒刑7月 有期徒刑7月 有期徒刑3月 犯罪日期  106/07/13 106/08/09 106/09/18 偵查（自訴）機關年度案號  桃園地檢106年度偵字第24820號等 桃園地檢106年度偵字第24820號等 桃園地檢106年度偵字第6984號等 最後事實審 法院 桃園地院 桃園地院 桃園地院  案號 106年度審訴字第1974號 106年度審訴字第1974號 107年度桃簡字第1136號  判決日期 107/05/23 107/05/23 107/12/14 確定判決 法院 桃園地院 桃園地院 桃園地院  案號 106年度審訴字第1974號 106年度審訴字第1974號 107年度桃簡字第1136號  判決確定日期 107/06/19 107/06/19 108/01/14 是否為得易科罰金之案件  否 否 是  備註  桃園地檢107年度執字第9953號 桃園地檢107年度執字第9953號 桃園地檢108年度執字第3839號   編號16、17前經桃園地院以107年度審易字第193號判決定應執行有期徒刑1年2月   


編號  19 以下空白  罪名  竊盜罪   宣告刑  有期徒刑5月   犯罪日期  106/08/13   偵查（自訴）機關年度案號  桃園地檢107年度偵字第15985號   最後事實審 法院 本院    案號 108年度上易字第1888號    判決日期 108/10/30   確定判決 法院 本院    案號 108年度上易字第1888號    判決確定日期 108/10/30    是否為得易科罰金之案件  是     備註  桃園地檢108年度執字第17489號